【裁判字號】    99,審訴,804
【裁判日期】    991227
【裁判案由】    偽造文書等
【裁判全文】
臺灣新竹地方法院刑事宣示判決筆錄     99年度審訴字第804號
公  訴  人  臺灣新竹地方法院檢察署檢察官
被      告  張來坤
指定辯護人  本院公設辯護人周凱珍
上列被告因偽造文書等案件，檢察官提起公訴（99年度偵緝字第
574 號）後，聲請本院改依協商程序而為判決，於中華民國99年
12月27日下午4 時在本院刑事第十一法庭宣示判決，出席職員如
下：
                                          法  官  邱忠義
                                          書記官  劉依緹
                                          通  譯  邱立杰
法官起立朗讀判決主文、犯罪事實要旨、處罰條文、附記事項，
及告以上訴限制、期間並提出上訴狀之法院，且諭知記載其內容
：
一、主  文：
    張來坤犯竊盜罪，處有期徒刑伍月。又犯行使偽造私文書罪
    ，處有期徒刑柒月。如附表所示偽造之「陸志明」署名拾貳
    枚、指印貳拾壹枚，均沒收之。應執行有期徒刑拾壹月。如
    附表所示偽造之「陸志明」署名拾貳枚、指印貳拾壹枚，均
    沒收之。
二、犯罪事實要旨：
（一）張來坤基於意圖為自己不法所有之竊盜犯意，於民國98年
      10月25日下午2 時21分許，在新竹縣新豐鄉○○村○○○
      道專用停車場，以不詳方式開啟徐士恩所停放在該處之車
      牌號碼6450-HM 號自用小客車車門，再進入車內竊取徐士
      恩所有之現金新臺幣（下同）40,000元及葉郡格所有之現
      金200 元與身分證、郵局提款卡各1 張等物，得手後，適
      為徐士恩發現追捕，並報警處理。詎張來坤為警逮捕後，
      為逃避警方查緝，另基於偽造署押及行使偽造私文書之犯
      意，接續為下列行為：(1)於同日下午3 時30分許，在新竹
      縣政府警察局竹北分局新豐分駐所內，於如附表編號1 至
      3 所示文書上偽造「陸志明」之署名及指印各3 枚；(2)復
      於同日晚上6 時55分許，在上開新豐分駐所應訊時，於如
      附表編號4 所示文書上偽造「陸志明」之署名3 枚及指印
      12枚；(3)繼於同日晚上9 時20分許，在新竹縣政府警察局
      竹北分局偵查隊應訊時，於如附表編號5 所示文書上偽造
      「陸志明」之署名3 枚及指印5 枚；(4)再於同日晚上10時
      50分許，在臺灣新竹地方法院檢察署接受檢察官訊問後，
      於如附表編號6 所示文書上偽造「陸志明」之署名1 枚，
      及於如附表編號7 所示之限制住居具結書上偽造「陸志明
      」之署名2 枚（起訴書誤載為1 枚）及指印1 枚，用以表
      示「陸志明」願意遵照檢察官之諭令限制住居，並且隨傳
      隨到之意思，而偽造該私文書，並交予臺灣新竹地方法院
      檢察署檢察官及法警而行使之，足以生損害於陸志明及警
      察、司法機關偵查犯罪之正確性。嗣經臺灣新竹地方法院
      檢察署檢察官將張來坤所偽造之指印送請內政部警政署刑
      事警察局鑑定後，始查悉上情。
（二）案經臺灣新竹地方法院檢察署檢察官自動檢舉偵查起訴。
三、處罰條文：
    刑法第320 條第1 項、第216 條、第210 條、第219 條、第
    51條第5 款。
四、附記事項：
    查檢察官原起訴書認被告張來坤所為本件犯行構成累犯，惟
    被告前(1)於94年間，因連續施用第一級、第二級毒品案件，
    經臺灣彰化地方法院以94年度訴字第1377號判決判處有期徒
    刑1 年、8 月，應執行有期徒刑1 年6 月，嗣提起上訴，
    經臺灣高等法院臺中分院以95年度上訴字第220 號判決，撤
    銷原判決關於施用第一級毒品暨定應執行刑部分，改判處有
    期徒刑10月，並駁回其餘上訴，且定應執行刑為有期徒刑
    1 年4 月確定；(2)又於94年間，因偽造文書案件，經臺灣雲
    林地方法院以94年度虎簡字第372 號判決判處有期徒刑6 月
    確定，嗣經臺灣雲林地方法院以99年度聲減字第12號裁定
    就上揭有期徒刑部分減為有期徒刑3 月，並與不予減刑之
    有期徒刑部分定應執行刑為有期徒刑1 年6 月確定，於
    99年9 月10日入監執行，現仍執行中，尚不構成累犯，此業
    經蒞庭之公訴檢察官於本院準備程序進行時更正為非累犯，
    附此敘明。
五、協商判決除有刑事訴訟法第455 條之4 第1 項第1 款於本訊
    問程序終結前，被告撤銷協商合意或檢察官撤回協商聲請者
    ；第2 款被告協商之意思非出於自由意志者；第4 款被告所
    犯之罪非第455 條之2 第1 項所定得以協商判決者；第6 款
    被告有其他較重之裁判上一罪之犯罪事實者；第7 款法院認
    應諭知免刑或免訴、不受理者情形之一，及違反同條第2 項
    「法院應於協商合意範圍內為判決；法院為協商判決所科之
    刑，以宣告緩刑或2 年以下有期徒刑、拘役或罰金為限」之
    規定者外，檢察官與被告均不得上訴。
六、如有前項得上訴之情形，得自收受宣示判決筆錄送達之日起
    10日內，向本院提出上訴書狀，上訴於第二審法院。
中    華    民    國    99    年    12    月    27    日
                  刑事第九庭書  記  官        劉依緹
                            法      官        邱忠義
以上筆錄正本係照原本作成。
中    華    民    國    99    年    12    月    27    日
                            書  記  官        王思穎
附錄本案論罪科刑實體法條全文：
刑法第320 條第1 項：
意圖為自己或第三人不法之所有，而竊取他人之動產者，為竊盜
罪，處5 年以下有期徒刑、拘役或500 元以下罰金。
（罰金之貨幣單位改為新臺幣，並提高為30倍）
刑法第216 條：
行使第210 條至第215 條之文書者，依偽造、變造文書或登載不
實事項或使登載不實事項之規定處斷。
刑法第210 條：
偽造、變造私文書，足以生損害於公眾或他人者，處5 年以下有
期徒刑。
附表：
┌──┬────────────┬──────────┐
│編號│  文    件    名    稱  │偽造署押之內容、數量│
├──┼────────────┼──────────┤
│ 1  │新竹縣政府警察局竹北分局│「陸志明」之署名1 枚│
│    │新豐分駐所權利告知書中「│、指印1 枚。        │
│    │被告知人」欄。          │                    │
├──┼────────────┼──────────┤
│ 2  │新竹縣政府警察局竹北分局│「陸志明」之署名1 枚│
│    │執行拘提逮捕告知親友通知│、指印1 枚。        │
│    │書中「被通知人姓名」欄。│                    │
├──┼────────────┼──────────┤
│ 3  │新竹縣政府警察局竹北分局│「陸志明」之署名1 枚│
│    │新豐分駐所執行拘提逮捕告│、指印1 枚。        │
│    │知本人通知書中「被通知人│                    │
│    │簽名捺印」欄。          │                    │
├──┼────────────┼──────────┤
│ 4  │新竹縣政府警察局竹北分局│「陸志明」之署名3 枚│
│    │新豐分駐所調查筆錄中「受│、指印12枚。        │
│    │詢問人」欄、「簽名」欄及│                    │
│    │騎縫章處。              │                    │
├──┼────────────┼──────────┤
│ 5  │新竹縣政府警察局竹北分局│「陸志明」之署名3 枚│
│    │偵查隊調查筆錄中「受詢問│、指印5 枚。        │
│    │人」欄、「簽名」欄及騎縫│                    │
│    │章處。                  │                    │
├──┼────────────┼──────────┤
│ 6  │臺灣新竹地方法院檢察署98│「陸志明」之署名1 枚│
│    │年10月25日訊問筆錄中「受│。                  │
│    │訊問人」欄。            │                    │
├──┼────────────┼──────────┤
│ 7  │臺灣新竹地方法院檢察署限│「陸志明」之署名2 枚│
│    │制住居具結書中「被告」欄│、指印1 枚。        │
│    │及「具結人即被告」欄。  │                    │
└──┴────────────┴──────────┘

司法院資訊處製作；財團法人民間司法改革基金會備份。
